【裁判字號】    89,交訴,85
【裁判日期】    900116
【裁判案由】    過失致死
【裁判全文】
臺灣苗栗地方法院刑事判決                          八十九年度交訴字第八五號
    公  訴  人  臺灣苗栗地方法院檢察署檢察官
    被      告  丙○○
右列被告等因過失致死案件，經檢察官提起公訴（八十九年度偵字第四三五四號），
本院判決如左：
    主    文
丙○○因過失致人於死，累犯，處有期徒刑壹年。
    事    實
一、丙○○曾於民國八十二年十二月二十日，因違反麻醉藥品管理條例等案件，經臺
    灣彰化地方法院分別判處施用毒品罪有期徒刑三年一月、竊盜罪有期徒刑一年八
    月、違反麻醉藥品管理條例有期徒刑四月，應執行有期徒刑四年十月確定，甫於
    八十七年六月二十四日執行完畢，詎仍不知悔改，於民國八十九年七月九日淩晨
    零時許，駕駛其向同居女友張招之弟張協盟（該車係張招之母乙○所有，平日由
    張協盟在使用）所借得之車號Ｗ七─八七五九號自用小客車搭載張招坐於右前座
    ，自渠等位於苗栗縣後龍鎮○○里○○鄰○○路一六０號之同居處出發，欲前往
    彰化丙○○之住處，沿省道台一線道路由北往南行駛，於同日淩晨三時三十分許
    ，行經苗栗縣後龍鎮○○路與中山路口時，本應注意汽車行車速度應依標誌規定
    、汽車行駛時駕駛人應注意車前狀況隨時採取必要之安全措施及在劃有分向限制
    線之路段不得駛入來車之車道內之規定，且當時該段有夜間照明設備，道路為無
    障礙物之平坦柏油路面，並無不能注意情事，竟疏未注意該路段速限為六十公里
    及未注意車前狀況隨時採取必要之安全措施，貿然於酒後（血液中酒精濃度為三
    二．一ＭＧ／ＤＬ，相當於酒精濃度呼氣值０．一六０五毫克）以時速逾六十公
    里之速度，行經上該路口，因車速過快，未能及時煞車致駛入對向車道（即北上
    車道）而直接撞擊路邊之樹木，並於撞擊連根拔起第一棵路樹後，車輛再往前撞
    擊第二顆路樹，車輛始卡在第二棵路樹間，張村松因車禍受有左側第四、五根肋
    骨，右側肋骨第四根肋骨骨折合併右肺挫傷、右側顎骨及顴骨骨折等傷害經送大
    千醫院後轉送財團法人彰化基督教醫院就醫，張昭則因受重大撞擊，致受有頭部
    外傷、顱內出血等傷害，經送行政院衛生署苗栗醫院急救無效，延至同日上午四
    時三十分許不治死亡。
二、案經張招母親乙○訴請台灣苗栗地方法院檢察署檢察官相驗後偵查起訴。
    理    由
一、訊據被告對於右揭時地發生車禍及被害人張招死亡之事實固坦承不諱，惟矢口否
    認有何過失犯行，辯稱：當天車子係由被害人張招駕駛，伊上車後即坐在駕駛座
    旁之右前座開始睡覺，不知道車禍如何發生；且被送至醫院後亦昏迷好幾天，亦
    記不清楚當時所發生之狀況云云。惟查：
（一）八十九年七月九日淩晨零時許，車號Ｗ七─八七五九號自用小客車係由被告駕
      駛搭載張招，自渠等位於苗栗縣後龍鎮○○里○○鄰○○路一六０號之同居處
      出發等情，業據告訴人乙○於本院審理中指訴甚詳及證人張協盟於本院審理中
      到庭證述明確，此徵諸證人張協盟於本院審理中證述：「被告開車，我們鄰居
      有看到被告坐在車上，我姐姐在關門。」（參見本院八十九年十二月十九日訊
      問筆錄）等語自明。而車禍發生時被告確係坐在駕駛座，被害人張招確係坐在
      駕駛座旁之右前座乙節，亦據證人即當時到場處理之苗栗縣警察局竹南分局後
      龍分駐所警員甲○○於本院審理中到庭證述明確，此徵諸其證述：「那部車子
      撞到樹木後，就側翻，四個車門都卡住，無法出來，後來就叫拖車來弄。駕駛
      座因為靠樹木，所以從乘客位前座開始用破壞剪打開，當時乘客座是坐女的，
      也就是張招。駕駛座是男的，也就是被告。」（參見本院九十年一月二日審判
      筆錄）等語自明，是本件車禍發生時自小客車確係由被告駕駛，自堪認定。被
      告辯稱自小客車係由被害人張招駕駛云云，自不足採信。
（二）次查，被告駕車肇事地點屬劃有分向限制線（中間分隔島）且行車時速不得逾
      六十公里之路段，而被告竟超速由南下車道駛入對向車道（北上車道）等情，
      業據證人即警員甲○○於本院審理中到庭證述明確（參見本院九十年一月二日
      審判筆錄），並有道路交通事故調查報告表、被告血中藥物濃度報告各一份及
      照片十三幀附卷可稽；又被害人張招因本件車禍致受有頭部外傷、顱內出血之
      傷害，經送醫急救後不治而死亡，業經台灣苗栗地方法院檢察署檢察官督同法
      醫師相驗明確，有相驗屍體證明書、驗斷書及勘驗筆錄各一份及照片九幀在卷
      足憑。
（三）按汽車駕駛人駕駛汽車行車速度應依標誌規定；又汽車行駛時駕駛人應注意車
      前狀況隨時採取必要之安全措施；另在劃有分向限制線之路段不得駛入來車之
      車道內，道路交通安全規則第九十三條第一項前段、第九十四條第三項、第九
      十七條第二款分別定有明文。被告駕駛自小客車自應注意上述道路交通安全規
      定，且為一般駕駛人所應知。本件被告駕駛自小客車途經肇事地段，本應注意
      上開規定，且依當時天候、路況又無不能注意之情形，竟疏於注意車前狀況，
      致在上址肇事，使被害人張招因本件車禍致受有頭部外傷、顱內出血之傷害，
      經送醫急救後不治而死亡，是被告有上開過失行為，至為明確。又被害人張招
      因本件車禍死亡，其與被告之過失行為間亦有相當因果關係。是被告上開辯解
      ，均係事後卸責之詞，不足採信。從而，本件事證明證，被告右揭過失犯行，
      應堪認定。
三、核被告丙○○所為，係犯刑法第二百七十六條第一項之過失致死罪。被告曾於八
    十二年十二月二十日，因違反麻醉藥品管理條例等案件，經臺灣彰化地方法院分
    別判處施用毒品罪有期徒刑三年一月、竊盜罪有期徒刑一年八月、違反麻醉藥品
    管理條例有期徒刑四月，應執行有期徒刑四年十月確定，甫於八十七年六月二十
    四日執行完畢，有臺灣高等法院檢察署刑案紀錄簡覆表一紙在卷可按，其於受有
    期徒刑執行完畢後，五年內再犯本件有期徒刑以上刑之罪，為累犯，應依刑法第
    四十七條之規定加重其刑。爰審酌被告過失情節、犯後否認犯行及事後未能與告
    訴人乙○達成民事和解等一切情狀，量處如主文所示之刑，以示懲儆。
據上論斷，應依刑事訴訟法第二百九十九條第一項前段，刑法第二百七十六條第一項
、第四十七條，罰金罰鍰提高標準條例第一條前段，判決如主文。
本案經檢察官蔡宗熙到庭執行職務。
中      華      民      國        九十    年      一      月    十六    日
                                    臺灣苗栗地方法院交通法庭
                                        法  官  吳  炳  桂
右正本證明與原本無異。
如不服本判決，應於送達後十日內向本院提出上訴狀（須附繕本），上訴於台灣高等
法院台中分院。
                                        書記官  黃  秀  娟
中      華      民      國        九十    年      一      月    十六    日
附錄本判決論罪科刑法條全文：
刑法第二百七十六條第一項：
因過失致人於死者，處二年以下有期徒刑、拘役或二千元以下罰金。


司法院資訊處製作；財團法人民間司法改革基金會備份。
